【裁判字號】    92,上訴,2206
【裁判日期】    921231
【裁判案由】    毒品危害防制條例
【裁判全文】
臺灣高等法院臺中分院刑事判決                  九十二年度上訴字第二二○六號
    上  訴  人
    即  被  告  乙○○
右上訴人因毒品危害防制條例案件，不服臺灣臺中地方法院九十二年度訴字第三八五
號中華民國九十二年十月二十日第一審判決（起訴案號：臺灣臺中地方法院檢察署九
十二年度毒偵字第六○二號），提起上訴，本院判決如左：
    主      文
原判決撤銷。
乙○○連續施用第一級毒品，處有期徒刑拾月，扣案之第一級毒品海洛因拾捌包（驗
餘淨重參佰參拾捌點玖肆公克）沒收銷燬之；又連續施用第二級毒品，處有期徒刑陸
月，扣案之第二級毒品安非他命拾壹包（驗餘淨重參佰參拾肆點陸伍公克）沒收銷燬
之，扣案之吸食器貳個沒收；應執行有期徒刑壹年貳月，扣案之第一級毒品海洛因拾
捌包（驗餘淨重參佰參拾捌點玖肆公克）及第二級毒品安非他命拾壹包（驗餘淨重參
佰參拾肆點陸伍公克）均沒收銷燬，扣案之吸食器貳個沒收。
    事  實
一、乙○○前因違反肅清煙毒條例及麻醉藥品管理條例等案件，經法院判處應執行有
    期徒刑四年，甫於八十九年十月七日假釋出獄，竟不知悔改，於假釋期間內，又
    因施用第一級毒品海洛因及第二級毒品安非他命案件，經強制戒治後交付保護束
    期滿，業由臺灣南投地方法院檢察署檢察官於民國九十二年五月十四日以九十二
    年度戒毒偵字第一三○號、第一三一號、第一三二號為不起訴處分確定在案，詎
    乙○○仍未戒除毒癮，復分別基於施用第一級毒品海洛因、第二級毒品安非他命
    之概括犯意，自上開不起訴處分後之九十二年五月間某日起，至九十二年六月二
    十八日晚上八時許止，連續在台中市○○○路「義大利汽車旅館」等處，分別以
    將毒品滲入香煙內之方式施用第一級毒品海洛因及以吸食器施用第二級毒品安非
    他命多次，嗣於九十二年六月二十八日二十二時三十分許，在上開處所為警查獲
    ，並扣得第一級毒品海洛因十八包（驗後餘淨重三百三十八點九四公克）、第二
    級毒品安非他命十一包（驗後餘淨重三百三十四點六五公克）、吸食器二個。
二、案經南投縣政府警察局中興分局報告臺灣南投地方法院檢察署檢察官偵查起訴。
    理      由
一、訊據上訴人即被告乙○○對於右揭施用第一級、第二級毒品之犯行均坦承不諱，
    並有第一級毒品海洛因十八包（驗餘淨重三百三十八點九四公克）、第二級毒品
    安非他命十一包（驗餘淨重三百三十四點六五公克）及吸食器二個扣案可資佐證
    ，且上開毒品分別送請鑑定結果，確實為第一級毒品海洛因、第二級毒品甲基安
    非他命等情，亦有法務部調查局九十二年八月二十日調科壹字第九七○○○二○
    七五號鑑定通知書、內政部警政署刑事警察局九十二年八月五日刑鑑字第○九二
    ○一二七五八七號鑑通知書（見原審卷第三六頁、八二頁）各一份附卷可憑，故
    被告上開施用第一級毒品、第二級毒品之犯行應堪認定。又被告前因施用第一級
    毒品海洛因及第二級毒品安非他命案件，經強制戒治後交付保護束期滿，業由臺
    灣南投地方法院檢察署檢察官於民國九十二年五月十四日以九十二年度戒毒偵字
    第一三○號、第一三一號、第一三二號為不起訴處分確定，此有上開不起訴處分
    書及刑案資料查註紀錄表各一份附卷可參，被告於上開處分後五年內，復犯本件
    違反毒品危害防制條例第十條第一項、第二項之罪，本件事證明確，被告犯行堪
    予認定。
二、核被告所為，係犯毒品危害防制條例第十條第一項、第二項之施用第一級毒品、
    第二級毒品之罪。被告多次施用前持有毒品之低度行為，已為施用之高度行為所
    吸收，不另論罪。被告前後多次施用第一級毒品海洛因、第二級毒品安非他命犯
    行，均時間緊接，方法相同，均觸犯構成要件相同之罪，顯各係基於概括犯意為
    之，均為連續犯，各依刑法第五十六條之規定，以一罪論，並加重其刑。被告所
    犯上開二罪，犯意各別，罪名不同，應分論併罰之。原審判決固非無見，惟：(1)
    本案被告從未供稱以注射針筒施用第一級毒品海洛因，原審判決事實認定被告以
    注射針筒方式施用第一級毒品，顯有誤認；(2)扣案之第二級毒品甲基安非他命重
    量為「三三四．六五公克」，原審判決主文欄將誤載為「三三四．○六五公克」
    ，均有未洽。被告上訴坦承犯行，惟辯稱並未以注射針筒施用第一級毒品等語，
    本院審之被告為警查獲時並無扣得任何注射針筒，故被告上開辯詞應堪採信，其
    上訴為有理由，且原審判決另有上開瑕疵，亦無可維持，自應由本院撤銷改判。
    爰審酌被告前犯多項毒品前科，仍不知戒絕，於假釋期間仍再施用毒品，惟斟酌
    施用毒品本質上犯罪係自戕行為，對他人權益損害非鉅，且被告犯罪後坦承犯行
    ，態度良好等一切情狀，量處主文第二項所示之刑，並定其應執行之刑。扣案之
    第一級毒品海洛因十八包（驗餘淨重三百三十八點九四公克）、第二級毒品安非
    他命十一包（驗餘淨重三百三十四點六五公克），均應依毒品危害防條例第十八
    條第一項前段沒收銷燬之；扣案之吸食器二個，係被告所有且係供犯罪所用之物
    ，業經被告供明在卷可按，爰依刑法第三十八條第一項第二款併予宣告沒收。
三、據上論斷，應依刑事訴訟法第三百六十九條第一項前段、第三百六十四條、第二
    百九十九條第一項前段、毒品危害防制條例第十條第一項、第二項、第十八條第
    一項前段，刑法第十一條前段、第五十六條、第五十一條第五款、第三十八條第
    一項第二款，判決如主文。
本案經檢察官甲○○到庭執行職務。
中      華      民      國      九十二     年    十二     月   三十一   日
                                臺灣高等法院臺中分院刑事第八庭
                                      審判長法  官  羅  得  村
                                            法  官  黃  文  進
                                            法  官  陳  毓  秀
右正本證明與原本無異。
如不服本判決應於收受送達後十日內向本院提出上訴書狀，其未敘述上訴之理由者並
得於提起上訴後十日內向本院補提理由書（均須按他造當事人之人數附繕本）。
                                            書記官  吳  宗  玲
中      華      民      國      九十三     年     一      月     二     日
附錄本案論罪科刑主要法條：
毒品危害防制條例第十條：
施用第一級毒品者，處六月以上五年以下有期徒刑。
施用第二級毒品者，處三年以下有期徒刑。
                                                                        Ｒ


司法院資訊處製作；財團法人民間司法改革基金會備份。
